---
title: "**Inntekt og Høyde**"
author:
- Arian Steen
- Anne Grete Lilleland
date: "13 10 2020"
output:
  pdf_document: default
  html_document: default
subtitle: "*Tjener høye mennesker mer?*"
---
```{r}
library(citr)
library(tinytex)
library(knitr)
library(ggplot2)
library(tidyverse)
library(modelr)
library(ggpubr)
library(dplyr)
```

```{r include=FALSE}
data(heights)
```

# Har høyde noe å si for inntekt, lønn eller bonuser?

Det er ofte snakket om at ulike attributter har mye å si for en persons karriere,liv og generell livskvalitet. Et av de tingene vi ofte hører er at høye mennesker vil i snitt tjene mer. Vi skal i denne analysen se nærmere på utsagnet "Din høyde har betydning for hvor mye du kan tjene". Vi har installert pakken 'modelr' og skal gå gjennom datasettet 'heights', dette er data som er hentet fra 'Nation longitudinal study' i USA, som er sponset av det amerikanske Bureau of Labour Statistics, som kan sammenlignes med Norges Statistisk Sentralbyrå.

# Ulike variabler som er inkludert i analysen

Datasettet vi har brukt inkluderer variablene: 

 * Høyde
 * Inntekt
 * Kjønn
 * Vekt
 * Sivilstatus
 * Alder
 * Utdanning

Vi gjør oppmerksom på at dette datasettet ikke inkluderer etnisitet, familiens formue eller hvor de utvalgte bor.Datasettet er tatt fra det amerikanske arbeidsmarkedet, det må tas hensyn til dette dersom vi skal bruke dette datasettet som et utgangspunk for andre land og verdensdeler. Analysen vil dermed se på hvordan høyde korrelerer med inntekt når det gjelder det amerikanske arbeidsmarkedet. 

# Ulike analyse metoder og verktøy brukt

Vi har brukt ulike typer analyser for å tolke datasettet. Dette er gjort for å få kunne tolke datasettet grundigere, de ulike typene analysene vi har brukt inkluderer:

 * Pearson korrelasjonskoeffisient
 * Spearman's rank korrelasjonskoeffisient
 * Histogram distribusjon og Density funksjon
 * Korrelasjon matrise/Scatterplot
 * Korrelasjons test, to variabler
 * Korrelasjon og Regresjonsanalyse
 * Økonometrisk modell
